【裁判字號】    98,裁,629
【裁判日期】    980312
【裁判案由】    商標評定
【裁判全文】
最  高  行  政  法  院  裁  定
                                       98年度裁字第629號
上  訴  人  卡索有限公司
代  表  人  甲○○
訴訟代理人  林孜俞  律師
            陳生全  律師
被 上訴 人  經濟部智慧財產局
代  表  人  王美花
參  加  人  美商‧集合授權國際公司
           （Collective Licensing International,LLC ）
代  表  人  乙○○○○○（Scott Cain）
上列當事人間商標評定事件，上訴人對於中華民國97年11月6日
臺北高等行政法院97年度訴字第1520號判決，提起上訴，本院裁
定如下：
    主  文
上訴駁回。
上訴審訴訟費用由上訴人負擔。
    理  由
一、按對於高等行政法院判決之上訴，非以其違背法令為理由，
    不得為之，行政訴訟法第242條定有明文。依同法第243條第
    1項規定，判決不適用法規或適用不當者，為違背法令；而
    判決有同條第2項所列各款情形之一者，為當然違背法令。
    是當事人對於高等行政法院判決上訴，如依行政訴訟法第24
    3條第1項規定，以高等行政法院判決有不適用法規或適用不
    當為理由時，其上訴狀或理由書應有具體之指摘，並揭示該
    法規之條項或其內容；若係成文法以外之法則，應揭示該法
    則之旨趣，倘為司法院解釋或本院之判例，則應揭示該判解
    之字號或其內容。如以行政訴訟法第243條第2項所列各款情
    形為理由時，其上訴狀或理由書，應揭示合於該條項各款之
    事實。上訴狀或理由書如未依此項方法表明者，即難認為已
    對高等行政法院判決之違背法令有具體之指摘，其上訴自難
    認為合法。
二、本件上訴人對於臺北高等行政法院判決上訴，主張：其系爭
    第0000000號「AIRWALK及圖」商標（如附圖1），經參加人
    對之提起評定，被上訴人審查認系爭商標之註冊有違商標法
    第23條第1項第14款之規定，乃撤銷系爭商標之註冊。惟查
    原判決認定參加人據以評定之「AIRWALK」、「CIRCLE A LO
    -GO」商標（如附圖2），有先使用之事實，係以參加人所舉
    之證據資料為據，惟該等證據僅能證明參加人於國外有使用
    據爭商標，無法證明參加人於國內已先使用之事實。至原判
    決所認定參加人乃繼受Items International,Inc.與Airwal
    -k International LLC兩公司合併後之存續公司Airwalk In
    -ternational LLC而來，亦無任何證據資料以實其說。又原
    判決不當擴大商標法第23條第1項第14款規定之解釋及適用
    ，以同業競爭關係認上訴人知悉據爭商標之存在，顯有違誤
    。況縱認上訴人與參加人係同業關係，亦非必然有競爭關係
    ，且參加人之據爭商標，亦未經有關機關認定屬著名商標，
    原判決顯有認定事實不依證據之違背法令等語。雖以該判決
    違背法令為由，惟核其上訴理由，係就原審取捨證據、認定
    事實之職權行使，指摘其為不當，並就原審已論斷者，泛言
    未論斷，或就原審所為論斷，泛言其論斷矛盾，而非具體說
    明其有何不適用法規或適用法規不當之情形，並揭示該法規
    之條項或其內容，及合於行政訴訟法第243條第2項所列各款
    之事實，難認對該判決之如何違背法令已有具體之指摘。依
    首開規定及說明，應認其上訴為不合法。
三、據上論結，本件上訴為不合法。依行政訴訟法第249條第1項
    前段、第104條、民事訴訟法第95條、第78條，裁定如主文
    。
中    華    民    國    98    年    3     月    12    日
                    最高行政法院第五庭
                        審判長法官  黃  璽  君
                              法官  帥  嘉  寶
                              法官  鄭  忠  仁
                              法官  黃  本  仁
                              法官  吳  東  都
以  上  正  本  證  明  與  原  本  無  異
中    華    民    國    98    年    3     月    12    日
                              書記官  彭  秀  玲
附  圖


司法院資訊處製作；財團法人民間司法改革基金會備份。
